# 接受捐赠的长期股权投资如何处理？

提问人：chengang75 时间：2010-12-17 10:04:11
客户原持被投资公司70%股权，近日被投资公司其他股东无偿转让20%股权给客户，此项业务如何处理，该20%股权如何入账？

回答人：chenyiwei
要搞清楚这样交易的目的。原持有 20 ％的股东与被审计单位是否为同一控制下的关联方？是否系由于被投资单位已经资不抵债而导致的无偿转让？是否以受让方承接被投资企业的债务或承接 20 ％原股东的担保责任为条件，或者有其他补偿安排？ 合并报表层面，可作为收购少数股权处理。